臺灣士林地方法院刑事判決           100年度審易字第1192號
公  訴  人  臺灣士林地方法院檢察署檢察官
被      告  施義芳
上列被告因竊盜案件，經檢察官提起公訴（100 年度偵字第2161
號、第4097號），被告於本院準備程序中就被訴事實均為有罪之
陳述，本院裁定改依簡式審判程序審理，並判決如下：
    主  文
施義芳犯竊盜罪，累犯，處有期徒刑肆月；又犯攜帶兇器竊盜罪
，累犯，處有期徒刑陸月，扣案之鉗子壹支沒收；又犯攜帶兇器
竊盜罪，共拾玖罪，均累犯，各處有期徒刑柒月，扣案之鉗子壹
支沒收。應執行有期徒刑壹年捌月，扣案之鉗子壹支沒收。
    事實及理由
一、本件犯罪事實及證據，除引用檢察官起訴書之記載（如附件
    ）外，另更正並補充如下：
  (一)起訴書犯罪事實欄一第2 行所載「95年度簡字第810 號判決
    」應更正為「95年度簡字第402 號判決」；起訴書所載「游
    松」均應更正為「游柏松」。
  (二)起訴書犯罪事實欄一之（二）最末段應補充更正為「嗣經如
    附表各編號所示被害人等報警處理後，經警調閱監視器錄影
    畫面，始循線查悉上情。施義芳於接受警方調查後，並於有
    偵查權限之公務員發覺前，主動自首如附表編號4 所載竊盜
    犯行並接受裁判，且於100 年3 月9 日下午3 時許，帶同警
    方前往其位於新北市汐止區○○○路152 巷11號2 樓住處執
    行搜索，為警當場扣得施義芳所有供如附表所示20次竊盜犯
    行所使用之鉗子1 支」。
  (三)起訴書附表編號8 所載熱水器品牌應更正為「櫻田」；附表
    編號3 、9 、14所載犯罪時間應分別更正為「99年12月6 日
    上午8 時許」、「100 年2 月15日凌晨3 時許」、「100 年
    2 月21日下午5 時45分許」；附表編號13之監視器畫面欄所
    載「社后所照片編號5 」應更正為「無」。
二、被告施義芳於本院民國100 年11月28日準備程序期日及審理
    中就起訴之犯罪事實均自白不諱，核與起訴書所載之證據相
    符，足認被告上開任意性自白與事實相合，堪予採信。本件
    事證明確，被告犯行洵堪認定，均應依法論科。
三、按被告如起訴書附表編號1 之、編號2 至3 所示3 次竊盜
    行為後，刑法第321 條於100 年1 月26日修正公布，並於10
    0 年1 月28日施行，修正前刑法第321 條原規定：「犯竊盜
    罪而有左列情形之一者，處六月以上、五年以下有期徒刑：
    一、於夜間侵入住宅或有人居住之建築物、船鑑或隱匿其內
    而犯之者。二、毀越門扇、牆垣或其他安全設備而犯之者。
    三、攜帶兇器而犯之者。四、結夥三人以上而犯之者。五、
    乘火災、水災或其他災害之際而犯之者。六、在車站或埠頭
    而犯之者。前項之未遂犯罰之」。而修正後刑法第321 條則
    規定：「犯竊盜罪而有下列情形之一者，處六月以上、五年
    以下有期徒刑，得併科新臺幣十萬元以下罰金：一、侵入住
    宅或有人居住之建築物、船艦或隱匿其內而犯之者。二、毀
    越門扇、牆垣或其他安全設備而犯之者。三、攜帶兇器而犯
    之者。四、結夥三人以上而犯之者。五、乘火災、水災或其
    他災害之際而犯之者。六、在車站、埠頭、航空站或其他供
    水、陸、空公眾運輸之舟、車、航空機內而犯之者。前項之
    未遂犯罰之」。此次修正不僅於第321 條第1 項第1 款、第
    6 款之構成要件有所變動，該條之法定刑亦加重為得併科罰
    金新臺幣10萬元以下罰金。本件被告所為上開3 次竊盜犯行
    ，因第321 條第1 項第3 款構成要件未變動，是不論新、舊
    法，均構成第321 條第1 項第3 款之加重竊盜罪，惟比較修
    正前、後之第321 條加重竊盜罪之法定刑，以修正前之規定
    較有利於被告，是依刑法第2 條第1 項前段規定，被告所為
    上開3 次竊盜犯行，均應適用修正前刑法第321 條第1 項第
    3 款之攜帶兇器竊盜罪論處。
四、次按刑法第321 條第1 項第3 款攜帶兇器竊盜罪，係以行為
    人攜帶兇器竊盜為其加重條件，此所謂兇器，其種類並無限
    制，凡客觀上足對人之生命、身體、安全構成威脅，具有危
    險性之兇器均屬之，且祇須行竊時攜帶此種具有危險性之兇
    器為已足，並不以攜帶之初有行兇之意圖為必要（最高法院
    79年臺上第5253號判例意旨參照）。查本件被告如起訴書附
    表編號1 至19所示20次竊盜犯行時所攜帶之鉗子1 支，為金
    屬材質，既可將緊密固定於被害人等住宅外牆之熱水器拆卸
    拔取，堪認係屬質地堅硬之器具，如持以行兇，依照一般社
    會通念，足以對人之生命、身體產生危害，自屬兇器無訛。
    是核被告就如起訴書犯罪事實欄一之（一）部分所為，係犯
    刑法第320 條第1 項之普通竊盜罪；就如起訴書附表編號1
    之、編號2 至3 部分所為，均係犯修正前刑法第321 條第
    1 項第3 款之攜帶兇器竊盜罪；就如起訴書附表編號1 之
    、編號4 至19部分所為，則係犯刑法第321 條第1 項第3 款
    之攜帶兇器竊盜罪。被告所為上開1 次普通竊盜犯行及20次
    攜帶兇器竊盜犯行，犯意各別，行為不同，應予分論併罰。
    又被告有如起訴書犯罪事實欄一及上述所載前科執行情形，
    此有臺灣高等法院被告前案紀錄表1 份存卷可考，其於前案
    受有期徒刑之執行完畢後，5 年以內故意再犯本件有期徒刑
    以上之各罪，均為累犯，均應依刑法第47條第1 項規定加重
    其刑。再被告於有偵查權限之公務員發覺犯罪前，主動供出
    如起訴書附表編號4 所載竊盜犯行，有被告於100 年3 月8
    日之警詢筆錄1 份附卷可佐（參見第4097號偵查卷第15頁至
    第18頁），核與被害人蔡素珠於警詢中所指述其所有之熱水
    器遭竊後並未報案處理之情節相符（參見第4097號偵查卷第
    57頁），應認符合自首要件，乃依刑法第62條前段規定減輕
    其刑，並就此部分之竊盜犯行先加後減之。爰審酌被告前有
    多次竊盜前科，均經法院判處罪刑確定，猶未思警惕悔悟，
    再次寄望不勞而獲，多次竊取他人之鋁門窗及熱水器攜往資
    源回收廠變賣得款花用，衡其所為，顯然欠缺法治觀念，並
    已造成被害人等受有財產上相當程度之損害，惟念其犯後已
    知坦承犯行，態度尚稱良好，部分被害人遭竊之熱水器業經
    依法領回，並於警詢中當場表明不予追究，兼衡被告各次犯
    罪之動機、目的、手段、品行、智識程度、家庭經濟狀況，
    及被害人等所受財物損失之程度等一切情狀，另參酌被告最
    近2 次攜帶兇器竊盜犯行，甫經本院於100 年10月13日以10
    0 年度審易字第1706號判決各處有期徒刑6 月、4 月在案，
    分別量處如主文所示之刑，並定其應執行刑，以示懲儆。
五、扣案被告如起訴書附表編號1 至19所為20次竊盜犯行時所攜
    帶之鉗子1 支，係屬被告所有供本件上開20次竊盜犯行所使
    用之工具，業據被告於本院審理中供承明確，爰依刑法第38
    條第1 項第2 款、第3 項之規定宣告沒收。至其他扣案物品
    （即自行車1 臺），僅為被告代步使用之工具，並非被告所
    有供本件竊盜犯罪所使用之物，因與本案無關，亦非義務沒
    收之物，故不另宣告沒收，附此敘明。
據上論斷，應依刑事訴訟法第273 條之1 第1 項、第299 條第1
項前段、第310 條之2 、第454 條第2 項，刑法第2 條第1 項前
段、第320 條第1 項、第321 條第1 項第3 款、（100 年1 月26
日修正前）第321 條第1 項第3 款、第47條第1 項、第62條前段
、第51條第5 款、第38條第1 項第2 款、第3 項，判決如主文。
本案經檢察官許梨雯到庭執行職務。
中    華    民    國  100     年    11    月    30    日
                  刑事第一庭法  官  徐文瑞
以上正本證明與原本無異。
如不服本判決應於收受判決後10日內向本院提出上訴書狀，並應
敘述具體理由；其未敘述上訴之理由者，應於上訴期間屆滿後20
日內向本院補提理由書（均須按他造當事人之人數附繕本），切
勿逕送上級法院。
                            書記官  張茹茵
中    華    民    國   100    年    12    月    2     日
附錄論罪科刑法條依據：
刑法第320 條第1 項
意圖為自己或第三人不法之所有，而竊取他人之動產者，為竊盜
罪，處5 年以下有期徒刑、拘役或5 百元以下罰金。
刑法第321 條第1 項
犯竊盜罪而有下列情形之一者，處6 月以上、5 年以下有期徒刑
，得併科新臺幣10萬元以下罰金：
一、侵入住宅或有人居住之建築物、船艦或隱匿其內而犯之者。
二、毀越門扇、牆垣或其他安全設備而犯之者。
三、攜帶兇器而犯之者。
四、結夥三人以上而犯之者。
五、乘火災、水災或其他災害之際而犯之者。
六、在車站、埠頭、航空站或其他供水、陸、空公眾運輸之舟、
    車、航空機內而犯之者。
100年1 月26 日修正前刑法第321 條第1 項
犯竊盜罪而有下列情形之一者，處6 月以上5 年以下有期徒刑：
一、於夜間侵入住宅或有人居住之建築物、船艦，或隱匿其內而
    犯之者。
二、毀越門扇、牆垣或其他安全設備而犯之者。
三、攜帶兇器而犯之者。
四、結夥3 人以上而犯之者。
五、乘火災、水災或其他災害之際而犯之者。
六、在車站、埠頭而犯之者。